【裁判字號】    88,易,2594
【裁判日期】    890125
【裁判案由】    贓物
【裁判全文】
臺灣桃園地方法院刑事判決                        八十八年度易字第二五九四號
    公  訴  人  台灣桃園地方法院檢察署檢察官
    被      告  甲○○
右列被告因贓物案件，經檢察官提起公訴（八十八年度偵字第一六五五五號），本院
判決如左：
        主  文
甲○○收受贓物，處罰金參仟元，如易服勞役以參佰元折算壹日。
        事  實
一、甲○○於民國八十八年十月二十四日上午八時許，在桃園縣龍潭鄉桃園客運站附
    近某處，明知綽號「小陳」之不詳姓名年籍男子所交付之車號SAY—二一三號機
    車為贓物（羅正松所有，由其女羅艷齡使用，於八十八年四月間某日停放於桃園
    縣大溪鎮中山科學研究院前，迄八十八年十月二十四日間某時，遭不詳姓名之人
    所竊，市價約新台幣三千元），竟支付新台幣（下同）二千元為質押金而借用收
    受騎用。嗣甲○○於同年十月二十五日下午五時三十分許騎乘上開機車時，為警
    在桃園縣中壢市○○路、環西路口查獲。
二、案經桃園縣警察局中壢分局報請台灣桃園地方法院檢察署檢察官偵查起訴。
        理  由
一、訊據被告甲○○固坦承於右揭時地，向綽號「小陳」者借用車號SAY—二一三號
    機車之事實，然矢口否認收受贓物，辯稱伊騎機車送便當時，機車臨時故障，適
    綽號「小陳」之不詳姓名人路過，願借用上開機車，伊甚為感激，遂以二千元及
    駕照為質押金而借用機車，確實不知該車為贓物云云，並提出綽號「小陳」者出
    具之押金收據一紙為所辯之佐證。然查該機車為羅正松所有，由羅艷齡使用，於
    八十八年四月間某日停於桃園縣大溪鎮中山科學研究院前，迄八十八年十月二十
    四日間某時，遭不詳姓名之人所竊等情，業經證人羅艷齡於警訊中陳述明確，出
    具贓物領據一紙為憑，並有車籍作業資料及贓物領據各一紙在卷可考，堪認上開
    機車為他人財產犯罪所得之贓物無誤。而被告向素不相識不詳姓名人借用機車，
    又未取得該車之行車執照，原已與常情有違，所提出之「小陳」押金收據上「小
    陳」指紋經送，復因指紋模糊不清，特徵點不足，無法比對全國指紋資料，查明
    指紋為何人所有，有內政部刑事警察局八十八年十二月十六日（八八）刑紋字第
    一三四三三七號函可稽，另參以被告於警訊中自承：小陳未將機車鑰匙交其使用
    ，僅教其以腳踩發動引擎之踏板即可發動，以腳壓住排氣管即可熄火等詞，顯然
    被告啟動、停止該部機車之方式復與常態有異，其明知機車為來路不明之贓物應
    可認定。事證明確，犯嫌可堪認定。
二、核被告所為，係犯刑法三百四十九條第一項收受贓物罪嫌。爰審酌被告犯罪所得
    不多，市價約僅三千元，且其前無犯罪紀錄，有本院被告全國前案紀錄表一紙在
    卷為憑，素行尚稱良好等一切情狀，從輕量處如主文所示之刑，並諭知易服勞役
    之折算標準。
三、據上論斷，應依刑事訴訟法第二百九十九條第一項前段，刑法第三百四十九條第
    一項、第四十二條第二項，罰金罰鍰提高標準條例第一條前段、第二條，判決如
    主文。
本案經檢察官胡樹德到庭執行職務。
中      華      民      國      八十八      年    一    月    二十五    日
                                臺灣桃園地方法院刑事第四庭
                                      法  官  楊  得  君
右正本證明與原本無異。
如不服本判決，應於判決送達後十日內向本院提出上訴狀( 應附繕本 )，上訴於
臺灣高等法院。
                                    書記官   簡慧瑛
中    華      民      國      八十九      年    一   月    二十七    日
附論罪科刑依據之法條：
刑法第三百四十九條
收受贓物者，處三年以下有期徒刑、拘役或五百元以下罰金。
搬運、寄藏、故買贓物或為牙保者，處五年以下有期徒刑、拘役或科或併科一千元以
下罰金。
因贓物變得之財物，以贓物論。


司法院資訊處製作；財團法人民間司法改革基金會備份。
